【裁判字號】    98,訴,1756
【裁判日期】    990803
【裁判案由】    毒品危害防制條例
【裁判全文】
臺灣高雄地方法院刑事判決              98年度訴字第1756號
公  訴  人  臺灣高雄地方法院檢察署檢察官
被      告  乙○○
上列被告因違反毒品危害防制條例案件，經檢察官提起公訴（98
年度毒偵字第5106號、第5293號、第5316號、第5473號），被告
於準備程序中就被訴事實為有罪之陳述，本院裁定改行簡式審判
程序，並判決如下：
    主  文
乙○○施用第一級毒品，累犯，處有期徒刑捌月；又施用第二級
毒品，累犯，處有期徒刑肆月；又施用第二級毒品，累犯，處有
期徒刑肆月，扣案之第二級毒品甲基安非他命壹包（驗後淨重零
點肆肆肆公克）暨其包裝袋壹個沒收銷燬；又施用第二級毒品，
累犯，處有期徒刑肆月；又施用第二級毒品，累犯，處有期徒刑
肆月，扣案之第二級毒品甲基安非他命壹包（驗後淨重零點肆貳
肆公克）暨其包裝袋壹個、玻璃球壹個、塑膠吸管杓貳支均沒收
銷燬。應執行有期徒刑壹年拾月，扣案之第二級毒品甲基安非他
命貳包（驗後淨重分為零點肆肆肆公克、零點肆貳肆公克）暨其
包裝袋貳個、玻璃球壹個、塑膠吸管杓貳支均沒收銷燬之。
    事實及理由
一、乙○○前於民國97年間因施用毒品案件，經本院以97年度審
    易字第809 號判處有期徒刑6 月確定，甫於98年1 月22日易
    科罰金執行完畢。詎其猶不知悔改，又基於施用第一級、第
    二級毒品之犯意，於(一)98年7 月14日凌晨2 時25分回溯96小
    時內某時（不包括公權力拘束時間），分別在不詳處所，以
    將第一級毒品海洛因放入香菸內吸食之方式施用第一級毒品
    1 次，及將第二級毒品甲基安非他命置於玻璃球燒烤之方式
    施用第二級毒品1 次。而於98年7 月14日晚上0 時40分許，
    在高雄巿新興區○○路與八德路口，因另案通緝為警逮捕，
    並於同日凌晨2 時25分採其尿液送驗，呈嗎啡、可待因及安
    非他命、甲基安非他命陽性反應；(二)98年7 月26日晚上11時
    許，在高雄縣鳳山市○○○路290 巷95弄38號住處，以塑膠
    吸管杓將甲基安非他命置於玻璃球燒烤之方式，施用第二級
    毒品甲基安非他命1 次，而於98年7 月28日晚上10時44分許
    ，在高雄巿三民區○○路195 巷13號前為警盤查，當場扣得
    甲基安非他命1 包（驗前淨重0.449 公克、驗後淨重0.444
    公克），並於同日晚上11時20分採其尿液送驗，結果呈甲基
    安非他命、安非他命陽性反應；(三)98年7 月28日凌晨1 時40
    分回溯96小時內某時（不包括公權力拘束時間），在不詳處
    所，以不詳方式施用第二級毒品MDMA1 次，而於98年7 月28
    日凌晨1 時20分許，在高雄巿鼓山區○○○ 路81號前為警盤
    查，並於同日1 時40分許採其尿液送驗，結果呈甲基安非他
    命、安非他命及MDMA陽性反應；(四)98年7 月30日晚上10時50
    分回溯96小時內某時（不包括公權力拘束時間），在不詳處
    所，以不詳方式施用第二級毒品大麻1 次，而於98年7 月30
    日晚上9 時30分，在高雄巿南臺路195 巷13號前為警盤查，
    並於該址19樓之11扣得甲基安非他命1 包（驗前淨重0.429
    公克、驗後淨重0.424 公克）、玻璃球1 個、塑膠吸管杓2
    支，並於同日晚上10時50分許採其尿液送驗，結果呈甲基安
    非他命、安非他命及大麻陽性反應，始悉上情。
二、本件被告乙○○所犯非死刑、無期徒刑或最輕本刑有期徒刑
    三年以上之罪，亦非高等法院管轄第一審案件，且於準備程
    序進行中，被告先就被訴事實為有罪之陳述，經告知被告簡
    式審判程序之旨，並聽取檢察官、被告之意見後，本院裁定
    進行簡式審判程序，是本件之證據調查，依刑事訴訟法第27
    3 條之2 規定，不受同法第159 條第1 項、第161 條之2 、
    第161 條之3 、第163 條之1 及第164 條至第170 條規定之
    限制，合先敘明。
三、本件證據除引用如附件檢察官起訴書之記載外，並有被告於
    本院審理時之自白、高雄醫學大學附設中和紀念醫院98年11
    月24日檢驗報告2 份、高雄市立凱旋醫院99年6 月23日高市
    凱醫檢字第0990004302號函暨所附濫用藥物尿液檢驗報告、
    臺灣地區濫用藥物尿液檢驗統計表、臺灣地區檢驗涉嫌毒品
    及管制藥品案件之非尿液檢體統計表為證（見本院98年度審
    訴字第4468號卷第24-25 頁，本院98年度訴字第1756號卷第
    52-61頁）。
四、核被告所為，係犯毒品危害防制條例第10條第1 項之施用第
    一級毒品罪1 罪、同條第2 項之施用第二級毒品罪4 罪。被
    告因施用而持有海洛因、甲基安非他命、大麻、MDMA之低度
    行為，應為施用之高度行為所吸收，均不另論罪。被告上開
    5 次犯行間，犯意各別，行為互殊，應予分論併罰。被告前
    有事實欄所載之有期徒刑執行完畢前科紀錄，有臺灣高等法
    院被告前案紀錄表存卷可考，其於受有期徒刑之執行完畢後
    5 年內，故意再犯本件有期徒刑以上之5 罪，依刑法第47條
    第1 項之規定，均應論以累犯，並加重其刑。爰審酌被告前
    經刑之執行仍未戒除毒癮，顯見其意志不堅，惟念其施用毒
    品之行為，究屬戕害自己身心健康，尚未危害他人，且其犯
    後已坦承犯行，態度尚可，及其施用毒品之前科次數等一切
    具體情狀，爰分別量處如主文所示之刑，並定其應執行之刑
    ，以資懲儆。
五、而本件扣案之晶體2 包經送高雄醫學大學附設中和紀念醫院
    鑑驗結果，皆檢驗出甲基安非他命成分（驗前淨重0. 449公
    克、驗後淨重0.444 公克；驗前淨重0.429 公克、驗後淨重
    0.424 公克），有該院上開檢驗鑑定書附卷為徵，足認上開
    晶體確係第二級毒品甲基安非他命，屬違禁物無訛；另扣案
    殘留有甲基安非他命之吸管玻璃球1 個、塑膠吸管杓2 支及
    直接包裝上開毒品之包裝袋2 個，因其上殘留之毒品均難以
    析離，且無析離之實益與必要，應均視同毒品，沒收銷燬之
    ；又送驗耗損部分之毒品因業已滅失，爰不另宣告沒收銷燬
    。
據上論斷，應依刑事訴訟法第273 條之1 第1 項、第299 條第1
項前段、第310 條之2 、第454 條第2 項，毒品危害防制條例第
10條第1 項、第2 項、第18條第1 項前段，刑法第11條、第47條
第1 項、第51條第5 款，判決如主文。
本案經檢察官鄧怡君到庭執行職務。
中    華    民    國    99    年    8     月    3     日
              刑事第十七庭    法  官  余銘軒
以上正本證明與原本無異。
如不服本判決應於收受送達後10日內向本院提出上訴書狀，並應
敘述具體理由；如未敘述上訴理由者，應於上訴期間屆滿後20日
內向本院補提理由書（均須按他造當事人之人數附繕本）「切勿
逕送上級法院」。
中    華    民    國    99    年    8     月    5     日
                              書記官  吳書逸
附錄論罪科刑法條
毒品危害防制條例第10條：
施用第一級毒品者，處6月以上5年以下有期徒刑。
施用第二級毒品者，處3年以下有期徒刑。
附件
臺灣高雄地方法院檢察署檢察官起訴書
                                    98年度毒偵字第5106號
                                    98年度毒偵字第5293號
                                    98年度毒偵字第5316號
                                    98年度毒偵字第5473號
    被      告  乙○○  男  37歲（民國○○年○月○○日生）
                        住高雄市○○區○○街202號8樓之2
                        居高雄縣鳳山市○○○路290巷95弄3
                          8號
                        國民身分證統一編號：Ｚ000000000號
上被告因違反毒品危害防制條例案件，業經偵查終結，認應提起
公訴，茲將犯罪事實及證據並所犯法條分敘如下：
        犯罪事實
一、乙○○於民國96年間因施用毒品案件，經臺灣高雄地方法院
    院以96年度毒聲字第71號裁定令入戒治處所施以強制戒治，
    因認無繼續強制戒治之必要，嗣於96年11月15日釋放並經本
    署檢察官以96年度戒毒偵字第424 號不起訴處分確定。復因
    違反毒品危害防制條例案件，經同法院以95年度訴字第4390
    號判決就販賣毒品部分判處有期徒刑7 年6 月，轉讓毒品部
    分判處有期徒刑10月，應執行有期徒刑8 年。販賣毒品部分
    上訴，而轉讓毒品部分未經上訴先行確定，嗣減為有期徒刑
    5 月確定，甫於97年1 月7 日易科罰金執行完畢。詎其猶不
    知俊悔，又基於施用第一級、第二級毒品之犯意，於( 一)9
    8 年7 月14日2 時25分回溯96小時內某時（不包括公權力拘
    束時間），在不詳處所，施用第一級毒品海洛因及第二級毒
    品甲基安非他命各1 次。嗣於98年7 月14日0 時40分許，在
    高雄巿新興區○○路與八德路口，因另案通緝為警逮捕，並
    採其尿液送驗，呈嗎啡、可待因及安非他命、甲基安非他命
    陽性反應。( 二)98 年7 月26日23時許，在高雄縣鳳山市○
    ○○路290 巷95弄38號住處，以塑膠吸管杓將甲基安非他命
    置於玻璃球燒烤之方式，施用第二級毒品甲基安非他命1 次
    ；另於98年7 月28日1 時40分回溯96小時內某時（不包括公
    權力拘束時間），在不詳處所，施用第二級毒品MDMA1 次；
    復於98年7 月30日22時50分回溯96小時內某時（不包括公權
    力拘束時間），在不詳處所，施用第二級毒品大麻1 次。嗣
    於98年7 月28日1 時20分許，在高雄巿鼓山區○○○ 路81號
    前為警盤查，並於同日1 時40分許採其尿液送驗，結果呈甲
    基安非他命、安非他命及MDMA陽性反應；及於98年7 月28日
    22時44分許，在高雄巿三民區南台195 巷13號前，為警盤查
    ，當查扣得甲基安非他命1 包( 毛重0.6 公克) ，並於同日
    23時20分採其尿液送驗，結果呈甲基安非他命、安非他命陽
    性反應；復於98年7 月30日21時30分，在高雄巿南台路195
    巷13號前，為警盤查，並於該址19樓之11扣得甲基安非他命
    1 包( 毛重0.5 公克) 、玻璃球1 個、塑膠吸管杓2 支，並
    於同日22時50分許採其尿液送驗，結果呈甲基安非他命、安
    非他命及大麻陽性反應，而悉上情。
二、案經高雄巿政府警察局三民第一分局、鼓山分局及保安大隊
    報告偵辦。
        證據並所犯法條
一、證據清單與待證事實：
┌──┬───────────┬───────────────┐
│編號│證據清單              │待證事實                      │
├──┼───────────┼───────────────┤
│1   │被告乙○○於警詢中及偵│被告坦承於犯罪事實(二)時地施用│
│    │查中之自白。          │、持有甲基安非他命之事實。    │
├──┼───────────┼───────────────┤
│2   │高雄巿立凱旋醫院濫用藥│被告犯罪事實(一)尿液經檢驗呈嗎│
│    │物檢體編號L專-98348檢 │啡、可待因及安非他命、甲基安非│
│    │驗報告、尿液檢體編號姓│他命陽性反應之事實。          │
│    │名對照表各1紙。       │                              │
├──┼───────────┼───────────────┤
│3   │高雄巿立凱旋醫院濫用藥│被告犯罪事實(二)於98年7月28日 │
│    │物檢體編號L專-98351檢 │23時20分所採尿液經檢驗呈甲基安│
│    │驗報告、尿液檢體編號姓│非他命、安非他命陽性反應之事實│
│    │名對照表各1紙。       │。                            │
├──┼───────────┼───────────────┤
│4   │高雄巿立凱旋醫院濫用藥│被告犯罪事實(二)於98年7月28日 │
│    │物檢體編號E210檢驗報告│1時40分所採尿液經檢驗呈甲基安 │
│    │、尿液檢體編號姓名對照│非他命、安非他命及MDMA陽性反應│
│    │表各1紙。             │之事實。                      │
├──┼───────────┼───────────────┤
│5   │高雄巿立凱旋醫院濫用藥│被告犯罪事實(二)於98年7月30日 │
│    │物檢體編號G-203檢驗報 │22時50分所採尿液經檢驗呈甲基安│
│    │告、尿液檢體編號姓名對│非他命、安非他命及大麻陽性反應│
│    │照表各1紙。           │之事實。                      │
├──┼───────────┼───────────────┤
│6   │扣案之甲基安非他命2包(│被告犯罪事實(二)持有第二級毒品│
│    │毛重分別0.6公克、0.5公│甲基安非他命之事實            │
│    │克)、初步檢驗照片1張。│                              │
├──┼───────────┼───────────────┤
│7   │扣案之玻璃球1個、塑膠 │被告以玻璃球、塑膠吸管杓為工具│
│    │吸管杓2支。           │，施用甲基安非他命之事實。    │
├──┼───────────┼───────────────┤
│8   │刑案資料查註紀錄表、全│被告於強制戒治執行完畢釋放後5 │
│    │國施用毒品案件紀錄表  │年內，再犯施用毒品罪之事實。  │
└──┴───────────┴───────────────┘
二、核被告所為，係犯毒品危害防制條例第10條第1 項、第2 項
    之施用第一級毒品及施用第二級毒品罪嫌。其施用甲基安非
    他命前後持有甲基安非他命之低度行為，應為施用甲基安非
    他命之高度行為所吸收，不另論罪。被告前後5 次施用毒品
    之行為，犯意各別，請分論併罰。又被告於受有期徒刑執行
    完畢後，5 年以內故意再犯本件有期徒刑以上之罪，有本署
    刑案資料查註紀錄表附卷可稽，請依累犯規定加重其刑。扣
    案之物，併請依法宣告沒收、銷燬。
三、依毒品危害防制條例第23條第2項、刑事訴訟法第251條第1
    項提起公訴。
    此  致
臺灣高雄地方法院
中    華    民    國    98    年    9     月    30    日
                              檢 察 官  甲 ○ ○
上正本證明與原本無異
中    華    民    國    98    年    10    月    22    日
                              書 記 官  李 德 農
參考法條
毒品危害防制條例第10條
施用第一級毒品者，處 6 月以上 5 年以下有期徒刑。
施用第二級毒品者，處 3 年以下有期徒刑。

司法院資訊處製作；財團法人民間司法改革基金會備份。
